【裁判字號】    97,上易,482
【裁判日期】    970527
【裁判案由】    違反著作權法等
【裁判全文】
臺灣高等法院刑事判決                 97年度上易字第482號
上  訴  人  臺灣臺北地方法院檢察署檢察官
被      告  甲○○
            丙○○
上列上訴人因被告違反著作權法等案件，不服臺灣臺北地方法院
九十六年度易字第二五一六號，中華民國九十七年一月十八日第
一審判決（起訴案號：臺灣臺北地方法院檢察署九十四年度偵字
第一三七二九號，九十五年度偵字第八六七三、一０一０六號）
，提起上訴，本院判決如下：
    主  文
原判決撤銷。
甲○○、丙○○共同未經著作財產權人同意或授權，意圖供公眾
透過網路公開傳輸或重製他人著作，侵害著作財產權而受有利益
，各處有期徒刑陸月，如易科罰金，均以銀元參佰元即新臺幣玖
佰元折算壹日；各減為有期徒刑參月，如易科罰金，均以銀元參
佰元即新臺幣玖佰元折算壹日；均緩刑貳年。扣案如附表四所示
之物沒收。
    事  實
一、甲○○與丙○○二人分別係址設臺北市○○街○段二十號三
    樓「易百網路科技股份有限有限公司」之總經理及電腦工程
    師，自民國九十一年十二月間起（起訴書略載九十一年間）
    ，在上址公司內，利用其所有放置在公司內之電腦及所租用
    之國外網路服務公司之網路空間，架設網址為ｈｔｔｐ：//
    ｗｗｗ．ｃｋｉｎｇ．ｃｏｍ．ｔｗ之「中華資源分享網」
    （或新中華資源分享網）網站，在網站論壇（ｆｏｒｕｍ）
    上區分為共享軟體下載區、熱門影視下載區、ＭＰ３分享下
    載區、ＭＴＶ分享下載區、成人影片區等多個專題區位，並
    提供ＢＴ、Ｐ２Ｐ、ＤＳＬ等下載連接點檔案之方式，供各
    加入之會員下載未經授權之電影、音樂檔案或軟體程式。二
    人利用上述網站之「註冊會員區」招收會員，並將會員區分
    為「發表文章賺取中華幣累積３萬換取半年ＶＩＰ會員」及
    「贊助繳費方式升級為ＶＩＰ會員」兩種。所謂「發表文章
    賺取中華幣累積３萬換取半年ＶＩＰ會員」，係指一般上網
    之用戶在該網站上發表文章，當其他網友閱覽後，給予良好
    推薦，則將給予一定金幣數額，待累積一定之金幣後，即可
    換取ＶＩＰ使用權限；而所謂「贊助繳費方式升級ＶＩＰ會
    員」則需繳納金錢，每半年支付（贊助）金額為新臺幣二百
    九十九元，或每年支付四百九十九元即可成為會員，若欲以
    此資格加入會員，需將會費以線上刷卡、超商付款、郵局劃
    撥或轉帳至上開公司設於國泰世華商業銀行0000－00
    000－000000號帳戶內，以此方式營利。其二人為
    達增加會員人數，收取會費營利之目的，竟未經著作財產權
    人同意或授權，基於意圖供公眾透過網路公開傳輸或重製他
    人著作，侵害著作財產權之犯意聯絡，為下列之行為：
(一)其二人明知如附表一、二、三所示之歌曲、影片及電腦程式
    ，分別係附表一、二、三所列各公司享有著作財產權之錄音
    著作、音樂著作、視聽著作物、電腦程式著作物，且現仍在
    著作權存續期間內，未經前開公司之同意或授權，不得擅自
    重製，或以公開傳輸之方法侵害他人之著作財產權；亦明知
    ＢＴ（即Ｂｉｔ  Ｔｏｒｒｅｎｔ，為一種分散式點對點傳
    輸方式）客戶端程式之使用者，於加入該論壇會員後，在其
    論壇網站上張貼含有公開傳輸並重製之電影、音樂著作及電
    腦程式之ＢＴ檔案連結，並供他人自由下載ＢＴ檔案；且可
    預見其提供上開音樂、影片及電腦程式供會員上傳及下載，
    將使眾多未經著作權人同意或授權重製著作物之會員，得藉
    此大量交換下載重製著作權人之錄音、音樂、視聽及電腦程
    式等著作，而侵害著作權人之著作財產權。二人仍基於共同
    犯意聯絡，自成立該網站後，未經取得如附表一、二、三著
    作權人之同意或授權，在上開網站中分別建立上述專區，提
    供該網站不特定之會員互相交換（公開傳輸及下載重製）影
    片、音樂及電腦程式。此時，加入該網站之會員可將影片、
    音樂、電腦程式檔案置於個人電腦中，製作標記有其電腦網
    路節點ＩＰ位置、網路卡序號（Ｍａｃ  Ａｄｄｒｅｓｓ）
    、檔案名稱、大小、傳輸頻寬、伺服器名稱及位置等資訊之
    「種子（Ｓｅｅｄ，又稱帖子）」，將該「種子」上傳至上
    開網站，若欲下載該音樂、影片、電腦程式之會員，即可以
    直接連線至存放檔案之網路硬碟空間下載重製；或利用ＥＭ
    ＵＬＥ、ＥＤＯＮＫＥＹ等點對點程式下載；或下載種子檔
    案，使用ＢＴ類（按ＢＴ屬於依循開放原始碼規則所撰寫之
    程式，凡遵循該原始碼所修改但未變異傳輸檔案協定之程式
    均屬之）等點對點（Ｐ２Ｐ）軟體載入該種子，即可下載種
    子，以Ｔｒａｃｋｉｎｇ傳輸結點方式，以取得下載重製分
    散式連結點之檔案。共同以此方式幫助公開傳輸並重製如附
    表一、二、三所示之音樂、電影及電腦程式著作（其中如附
    表三所示之電腦程式，業據該著作權人撤回告訴），供其他
    會員得以瀏覽、下載及收看，並得藉ＢＴ檔案加入ＢＴ客戶
    端程式之下載序列區，而重製電影及音樂ＢＴ檔案，以此方
    式幫助他人侵害上開著作權人之著作財產權（其中附表三程
    式部分詳下不另諭知不受理部分）。
(二)二人亦明知在上開網站之成人影視討論區內，會員以上開方
    式上傳送含有裸露人體性器官、乳房等私處及男女為口交、
    性交之猥褻影像、聲音，客觀上足以剌激或滿足性慾，並引
    起普通一般人羞恥或厭惡感之錄影檔案，竟仍基於幫助散布
    、播送之犯意聯絡，提供該討論區，供會員以上開方式下載
    播送及散布該猥褻內容之著作物。
二、嗣於九十四年七月二十八日、九十五年四月三日，經警分持
    搜索票前往上址公司搜索，並扣得如附表四編號一所示屬甲
    ○○所有，而以公司名義登記之電腦主機（含伺服器）共計
    三台、分享器一台、光碟片八片、會員名冊一批、劃撥單收
    據及通知書一批；附表四編號二所示屬甲○○所有而以公司
    名義登記之桌上型電腦及週邊設備二套、行動電話二支、銀
    行存摺一本、營運明細表一張、信用卡代收合約及帳單二份
    、網域密碼重設申請單一張、會員付費資料一疊，因而查知
    上情。
三、案經如附表一、二、三所示被害公司訴由內政部警政署刑事
    警察局移送，及保安警察第二總隊第一大隊第一中隊報請臺
    灣臺北地方法院檢察署檢察官偵查起訴。
    理  由
壹、程序方面：
    按被告以外之人於審判外之言詞或書面陳述，除法律有規定
    者外，不得作為證據；又被告以外之人於審判外之陳述，雖
    不符合同法第一百五十九條之一至第一百五十九條之四之規
    定，但經當事人於審判程序同意作為證據，法院審酌該言詞
    陳述或書面陳述作成時之情況，認為適當者，亦得為證據。
    當事人、代理人或辯護人於法院調查證據時，知有第一百五
    十九條第一項不得為證據之情形，而未於言詞辯論終結前聲
    明異議者，視為有前項之同意，刑事訴訟法第一百五十九條
    第一項及第一百五十九條之五分別定有明文。經查，本判決
    下列所引用之各該被告以外之人於審判外之陳述（包含書面
    陳述），固屬傳聞證據，但檢察官及被告於本院準備程序及
    審判期日中（本院卷第二十六頁反面、第三十九頁反面），
    均明示同意此部分之證據有證據能力，且迄至言詞辯論終結
    前亦未撤回前開同意，本院審酌上開證據資料製作時之情況
    ，尚無違法不當及證明力明顯過低之瑕疵，認為以之作為證
    據應屬適當，故揆諸前開規定，爰依刑事訴訟法第一百五十
    九條之五規定，認前揭證據資料均有證據能力，合先敘明。
貳、實體方面：
一、訊據被告甲○○、丙○○二人對上揭未經著作財產權人同意
    或授權，架設網站，供公眾透過網路公開傳輸或重製他人之
    著作及猥褻物品，而受有利益之犯罪事實，於原審及本院審
    理中均坦承不諱，且互核一致，並與證人丁○○、乙○○、
    戊○○、己○○、庚○○、辛○○、壬○○、癸○○證述之
    情節相符，且有財團法人國際唱片業交流基金會勘驗清冊一
    份、財團法人電影及錄影著作保護基金會鑑識報告一份、中
    華資源分享網及新中華資源分享網網頁畫面共一百四十五頁
    （其中九十四年度偵字第一三七二九號卷內有十七頁、九十
    五年度偵字第一０一０六號卷內有六十四頁、九十五年度偵
    字第八六七三號卷內有六四五頁），被告網站侵權歌曲下載
    過程蒐證畫面十六張在卷可稽，另有如附表四所示編號一、
    二被告甲○○所有供本件犯罪用之物品扣案可供佐證。是被
    告二人之自白核與事實相符，應堪採信。是本案事證明確，
    被告二人接受會員金錢提供網路傳輸，使會員入會後違法下
    載、公開傳輸音樂、影片，並散布、播送猥褻影像、聲音之
    犯行，洵堪認定，應予依法論科。
二、查被告行為後，刑法部分條文業於九十四年二月二日經總統
    以華總一義字第０九四０００一四九０一號令修正公布，並
    自九十五年七月一日起生效施行（下稱現行刑法）；復參酌
    最高法院九十五年五月二十三日第八次刑事庭會議決議意旨
    ，現行刑法第二條第一項之規定，係規範行為後法律變更所
    生新舊法律比較適用之準據法，於現行刑法施行後，應適用
    現行刑法第二條第一項之規定，為「從舊從輕」之比較；又
    比較時應就罪刑有關之共犯、未遂犯、想像競合犯、牽連犯
    、連續犯、結合犯，以及累犯加重、自首減輕暨其他法定加
    減原因（如身分加減）與加減例等一切情形，綜其全部罪刑
    之結果而為比較。次查：
(一)修正前刑法第二十八規定「二人以上共同實施犯罪之行為者
    ，皆為正犯」，修正後刑法第二十八條則規定「二人以上共
    同實行犯罪之行為者，皆為正犯」，揆諸本條之修正理由係
    為釐清陰謀共同正犯、預備共同正犯是否合乎正犯之要件，
    而限縮共同正犯之範圍，故比較修正前後有關共同正犯之規
    定，以修正後刑法第二十八條之規定有利於被告。
(二)被告行為時之刑法第四十一條第一項前段規定：「犯最重本
    刑為五年以下有期徒刑以下之刑之罪，而受六個月以下有期
    徒刑或拘役之宣告，因身體、教育、職業、家庭之關係或其
    他正當事由，執行顯有困難者，得以一元以上三元以下折算
    一日，易科罰金。」，依斯時有效施行之罰金罰鍰提高標準
    條例第二條前段規定（業於九十五年五月十七日經總統以華
    總一義字第０九五０００六九七九一號令修正公布刪除，並
    自九十五年七月一日起生效），依刑法第四十一條易科罰金
    者，就其原定數額提高為一百倍折算一日，則本件被告行為
    時之刑法及罰金罰鍰提高標準條例關於易科罰金折算標準之
    規定，係以銀元三百元折算一日，經折算為新臺幣後，應以
    新臺幣九百元折算一日。而現行刑法第四十一條第一項前段
    規定：「犯最重本刑為五年以下有期徒刑以下之刑之罪，而
    受六個月以下有期徒刑或拘役之宣告者，得以新臺幣一千元
    、二千元或三千元折算一日，易科罰金。」，比較修正前、
    後關於易科罰金折算標準之規定，以修正前刑法第四十一條
    第一項前段，及修正前罰金罰鍰提高標準條例第二條前段規
    定，較有利於行為人。
(三)刑法第三十三條第五款有關於罰金刑之規定，在刑法施行法
    於九十五年六月十四日修正增訂第一條之一，並自九十五年
    七月一日起施行。關於罰金刑，刑法分則編各罪所定罰金刑
    之貨幣單位原為銀元，修正前刑法第三十三條第五款規定：
    「罰金：一元（銀元）以上。」，而依罰金罰鍰提高標準條
    例規定，就七十二年六月二十六日前修正之刑法部分條文罰
    金數額提高二至十倍，其後修正者則不提高倍數，並依現行
    法規所定貨幣單位折算新臺幣條例規定，以銀元一元折算新
    臺幣三元。修正後刑法第三十三條第五款規定：「罰金：新
    臺幣一千元以上，以百元計算之。」，刑法第三十三條第五
    款所定罰金貨幣單位經修正為新臺幣後，刑法分則各罪所定
    罰金刑之貨幣單位亦應配合修正為新臺幣，為使刑法分則編
    各罪所定罰金之最高數額與刑法修正前趨於一致，乃增訂刑
    法施行法第一條之一：「中華民國九十四年一月七日刑法修
    正施行後，刑法分則編所定罰金之貨幣單位為新臺幣。九十
    四年一月七日刑法修正時，刑法分則編未修正之條文定有罰
    金者，自九十四年一月七日刑法修正施行後，就其所定數額
    提高為三十倍；但七十二年六月二十六日至九十四年一月七
    日新增或修正之條文，就其所定數額提高為三倍。」。從而
    ，刑法分則編各罪所定罰金刑之最高數額，於上開規定修正
    後並無不同，惟修正後刑法第三十三條第五款所定罰金刑最
    低數額，較之修正前提高，自以修正前刑法第三十三條第五
    款規定有利於被告。
(四)是上開刑法修正前後之法條比較，互有利與不利被告之情形
    ，經整體綜合比較全部罪刑之結果，仍以九十五年七月一日
    生效施行前之刑法規定，較有利於被告，依現行刑法第二條
    第一項前段規定，自應適用被告行為時之法律即修正前之刑
    法規定。又被告行為後，刑法第五十五條雖亦有修正，修正
    前刑法第五十五條原規定：「一行為而觸犯數罪名，或犯一
    罪而其方法或其結果之行為犯他罪名者，從一重處斷」；修
    正後第五十五條則規定：「一行為而觸犯數罪名者，從一重
    處斷。但不得科以較輕罪名所定最輕本刑以下之刑」。亦即
    修正後，仍保留有關於想像競合犯之規定，但在科刑上有所
    限制，然此科刑之限制僅係法理之明文化，非屬法律之變更
    ，自無比較新舊法之問題。至修正施行之刑法第三十條固有
    若干條文文字之更動，亦即將「從犯」修正為「幫助犯」，
    將「幫助他人犯罪」修正為「幫助他人實行犯罪行為」，但
    均不影響「幫助犯無獨立性，必以正犯有犯罪行為之存在，
    始能存在」之嚴格從屬形式實務見解之繼續援用，故不涉及
    罪刑實質內容之變更，應無比較新舊法之問題。另有關緩刑
    之修正，因係屬裁判時宣告，自應逕行適用修正後之規定，
    附此敘明。
三、次查，網路平台業者以免費提供電腦下載程式為號召，並藉
    口收取手續費與網路維修費等營利行為，在網路上直接媒合
    下載與上傳著作權人之文字與影音著作，卻不願支付權利金
    予著作權人，嚴重侵害著作權人之合法權益，並陷付費之良
    善下載者於民、刑法之追溯恐懼中，上述行為至為不當，惟
    在適用法律時因個案情節不同，迭有爭議，故立法機關以法
    律定義之方式，以明確平台業者此種行為是否屬侵害著作財
    產權。而著作權立法一方面必須保護著作權人，使其有足夠
    誘因繼續創作，另方面必須確保科技創新不致因著作權保護
    而受壓抑，二者必須求其平衡，是以於九十六年七月十一日
    修正著作權法第八十七條有關侵害著作權之範圍之規定，於
    該條第一項增訂第七款、第二項「……七、未經著作財產權
    人同意或授權，意圖供公眾透過網路公開傳輸或重製他人著
    作，侵害著作財產權，對公眾提供可公開傳輸或重製著作之
    電腦程式或其他技術，而受有利益者。前項第七款之行為人
    ，採取廣告或其他積極措施，教唆、誘使、煽惑、說服公眾
    利用電腦程式或其他技術侵害著作財產權者，為具備該款之
    意圖。」等規定，即將對於未經著作財產權人之授權或同意
    ，意圖供公眾透過網路公開傳輸或重製他人著作，侵害著作
    財產權，對公眾提供可公開傳輸或重製著作之電腦程式或其
    他技術，亦視為侵害著作權之行為，並增訂同法第九十三條
    第四款處罰之規定，得處二年以下有期徒刑、拘役，或科或
    併科新臺幣五十萬元以下罰金。而此項修法並非在創設新的
    處罰要件，而係解釋類此之行為應如何適用法律，與罪刑法
    定主義無涉，此觀該條之立法理由自明。而本款對於技術之
    提供者賦予法律責任，其非難之行為為「提供行為」，至於
    技術提供者對於使用者之後續著作權侵害行為，在刑事上是
    否另成立「共犯」、「教唆犯」或「幫助犯」，本應另行判
    斷（於本案僅起訴技術提供行為，未涉其他行為）。故被告
    之行為本涉及幫助犯著作權法第九十一條第一項之擅自重製
    罪（得處三年以下有期徒刑）、幫助犯著作權法第九十二條
    之擅自公開傳輸罪（得處三年以下有期徒刑），經比較新、
    舊法後，應依較輕之著作權法第九十三條第四款之規定適用
    之。
四、查被告二人上開架設網站，其內雖有會員提供檔案連結供其
    他會員得以瀏覽、下載及收看，並得藉ＢＴ檔案加入ＢＴ客
    戶端程式之下載序列區重製，惟上開所述檔案本身究並非著
    作內容抑或猥褻影音，且被告之網站上亦未儲存該等內容，
    是被告本身所為，僅係為便利會員間公開傳輸、重製該等著
    作內容，或便利會員觀覽猥褻之影音，是其所為之技術提供
    行為依著作權法第八十七條第七款之規定，屬侵害著作權之
    行為，應論以九十六年七月十一日修正後著作權法第九十三
    條第四款之侵害著作權罪，至其供觀覽猥褻影音之行為，則
    犯刑法第三十條、第二百三十五條第一項之幫助以他法供人
    觀覽猥褻之影音罪。起訴書認被告二人侵害著作權之行為部
    分，涉犯著作權法第九十一條第一項擅自重製罪、第九十二
    條之擅自公開傳輸罪，依前揭說明，其起訴法條容有未洽，
    應依刑事訴訟法第三百條變更之。又刑事法若干犯罪行為態
    樣，本質上原具有反覆、延續實行之特徵，立法時既予特別
    歸類，定為犯罪構成要件之行為要素，則行為人基於概括犯
    意，在密切接近之一定時、地持續實行之複次行為，倘依社
    會通念，於客觀上認為符合一個反覆、延續性之行為觀念者
    ，於刑法評價上，即應僅成立一罪。學理上所稱「集合犯」
    之職業性、營業性或收集性等具有重複特質之犯罪均屬之，
    例如經營、從事業務、收集、販賣、製造、散布等行為概念
    。以本件被告前揭經營之起迄時間、經營方式、以招收會員
    之方式收取會費牟利，及本件會員之數量等情，顯見具有反
    覆、延續實行之特徵，本院認上開行為應論以包括一罪之集
    合犯，應評價為單純一罪。又被告係基於一個犯罪決意，架
    設上開網站，供該網站所屬之不特定會員張貼前述連結檔案
    ，以此方式他人侵害多名著作財產權人之著作財產權，並且
    幫助他人觀覽猥褻之影音，核屬一行為觸犯二罪名之想像競
    合犯，應依刑法第五十五條從情節較重之著作權法第九十三
    條第四款侵害著作權罪處斷。至於就猥褻影音部分，公訴人
    雖以被告上開行為係屬幫助「散布」、「播送」猥褻聲音、
    影像之行為，惟查，本件既係提檔案連結供會員自行點取下
    載後觀覽，並無主動散發傳布於眾或另以有線電、無線電或
    其他器材之廣播系統傳送訊息之方法，藉聲音或影像，向公
    眾傳達該猥褻影音內容之行為，故尚與散布及播送之定義不
    符，是公訴意旨此部分所指容有誤會，惟其所引用之起訴法
    條，與前開論罪之條項均相同，不涉及起訴法條變更問題。
    又被告二人係基於共同架設網站，提供傳輸技術之犯意聯絡
    ，行為分擔，為共同正犯（惟其中幫助觀覽猥褻物部分，依
    最高法院八十二年度台上字第六０八四號判決，不論以共同
    正犯）
五、原審調查後，認被告二人上開犯行事證明確而予以論罪科刑
    ，固非無見，但：（一）著作權法既在被告行為後於九十六
    年七月十一日為上開修正，且經比較新舊法後，以修正後新
    法有利於被告，自應依修正後著作權法第九十三條第四款之
    規定論處。原審未予比較適用，自有違誤；（二）被告二人
    均未曾受有期徒刑以上刑之宣告，有本院被告前案紀錄表各
    一紙可憑，是其緩刑之宣告應適用刑法第七十四條第一項第
    一款之規定，原判決理由欄竟謂應依刑法第七十四條第一項
    第二款之規定宣告緩刑（見原審判決書第六頁倒數第七行）
    ，亦有瑕疵；（三）扣案如附表四編號二所列之物品，係被
    告甲○○所有供犯罪之物，非屬違禁物，原判決據上論斷欄
    認應依刑法第三十八條第一項第一款規定沒收（見原審判決
    書第七頁第十八行），亦有不當。檢察官上訴執此指摘原判
    決不當，為有理由，應由本院撤銷原判決，並依前揭規定，
    另審酌被告二人均為具有專業智識程度之成年人，其所為上
    開犯行，不僅侵害他人之著作財產權，有損我國戮力保護智
    慧財產權之國際形象，且以前揭方法幫助會員觀覽猥褻之影
    音，有害於社會良善風俗，兼衡其犯罪動機、目的、手段方
    式，所侵害著作物之數量，以及對犯罪情節能坦承不諱等一
    切情狀，各量處有期徒刑六月，並依修正前刑法第四十一條
    第一項前段之規定，諭知易科罰金之折算標準，以資懲儆。
    又被告二人之犯罪時間為九十六年四月二十四日以前，合於
    中華民國九十六年罪犯減刑條例第二條第一項第三款之減刑
    條件，應減其宣告刑二分之一，即有期徒刑三月，併依同條
    例第九條之規定，諭知易科罰金之折算標準。末查，被告二
    人並無違反著作權法之前科，亦未有因故意犯罪曾受有期徒
    刑以上之宣告，此有本院被告前案紀錄表各一紙附卷可按，
    且被告二人於原審及本院審理中均深表悔意，並表明在本件
    行為後即未再經營網站事業等語，而起訴書附表一、二所示
    著作權人之告訴代理人就此亦於原審表示願意給予被告自新
    之機會等語，本院認被告二人經此偵、審教訓當能心生警惕
    ，信無再犯之虞，是認對其二人所宣告之刑，以暫不執行為
    適當，爰依修正後刑法第七十四條第一項第一款之規定，各
    宣告緩刑二年，以勵自新。
六、扣案如附表四編號一之電腦主機（含伺服器）共計三台、分
    享器一台、光碟片八片、會員名冊一批、劃撥單收據及通知
    書一批等物，係被告甲○○所有，供共同經營「中華資源分
    享網」所用不法侵害他人著作權所用之物，應依著作權法第
    九十八條規定宣告沒收之。另扣案如附表四編號二之桌上型
    電腦及週邊設備二套、行動電話二支、銀行存摺一本、營運
    明細表一張、信用卡代收合約及帳單二份、網域密碼重設申
    請單一張、會員付費資料一疊等物，則係被告甲○○所有供
    二人經營「新中華資源分享網」所用之物，藉以犯前揭幫助
    以他法供人觀覽猥褻影音罪之用，爰依刑法第三十八條第一
    項第二款之規定宣告沒收之。
七、公訴意旨另謂被告二人以前揭方式，侵害如附表三所示著作
    人之電腦程式著作財產權部分，認此部分係犯刑法第三十條
    、著作權法第九十一條第一項之幫助擅自重製罪，刑法第三
    十條、著作權法第九十二條之幫助擅自公開傳輸罪（本院認
    應屬著作權法第九十三條第四款之對公眾提供可公開傳輸或
    重製著作之電腦程式，而受有利益罪）。惟此部分之罪，依
    著作權法第一百條前段之規定，須告訴乃論，茲據該著作權
    人訊連科技股份有限公司具狀表示雙方業巳和解，具狀表示
    撤回告訴之意，有撤回告訴狀及原審公務電話紀錄等附卷可
    稽（見原審卷第七十六頁、第一百一十頁），本應就被告二
    人此部分被訴行為諭知不受理之判決，但檢察官認被告二人
    此部分行為如果成立犯罪，與前述業經本院論罪科刑之部分
    具有實質上一罪關係，爰不另為不受理之諭知。
據上論斷，依刑事訴訟法第三百六十九條第一項前段、第三百六
十四條、第二百九十九條第一項前段、第三百條，著作權法第九
十三條第四款、第九十八條，刑法第十一條前段、第二條第一項
前段、第三十條、修正前第二十八條、第二百三十五條第一項、
第五十五條、修正前第四十一條第一項前段、第三十八條第一項
第二款、第七十四條第一項第一款，刑法施行法第一條之一第一
項、第二項但書，修正前罰金罰鍰提高標準條例第二條，現行法
規所定貨幣單位折算新臺幣條例第二條，中華民國九十六年罪犯
減刑條例第二條第一項第三款、第七條、第九條，判決如主文。
本案經檢察官周誠南到庭執行職務。
中    華    民    國    97    年    5     月    27    日
                  刑事第四庭  審判長法  官  沈宜生
                                    法  官  陳國文
                                    法  官  鄭水銓
以上正本證明與原本無異。
本判決不得上訴。
                                    書記官  劉貞達
中    華    民    國    97    年    5     月    30    日
附錄本案論罪科刑法條全文－－
著作權法第八十七條：
有下列情形之一者，除本法另有規定外，視為侵害著作權或製版
權：
一、以侵害著作人名譽之方法利用其著作者。
二、明知為侵害製版權之物而散布或意圖散布而公開陳列或持有
    者。
三、輸入未經著作財產權人或製版權人授權重製之重製物或製版
    物者。
四、未經著作財產權人同意而輸入著作原件或其重製物者。
五、以侵害電腦程式著作財產權之重製物作為營業之使用者。
六、明知為侵害著作財產權之物而以移轉所有權或出租以外之方
    式散布者，或明知為侵害著作財產權之物，意圖散布而公開
    陳列或持有者。
七、未經著作財產權人同意或授權，意圖供公眾透過網路公開傳
    輸或重製他人著作，侵害著作財產權，對公眾提供可公開傳
    輸或重製著作之電腦程式或其他技術，而受有利益者。
前項第七款之行為人，採取廣告或其他積極措施，教唆、誘使、
煽惑、說服公眾利用電腦程式或其他技術侵害著作財產權者，為
具備該款之意圖。
著作權法第九十三條：
有下列情形之一者，處二年以下有期徒刑、拘役，或科或併科新
臺幣五十萬元以下罰金：
一、侵害第十五條至第十七條規定之著作人格權者。
二、違反第七十條規定者。
三、以第八十七條第一項第一款、第三款、第五款或第六款方法
    之一侵害他人之著作權者。但第九十一條之一第二項及第三
    項規定情形，不在此限。
四、違反第八十七條第一項第七款規定者。
刑法第二百三十五條：
散布、播送或販賣猥褻之文字、圖畫、聲音、影像或其他物品，
或公然陳列，或以他法供人觀覽、聽聞者，處二年以下有期徒
刑、拘役或科或併科三萬元以下罰金。
意圖散布、播送、販賣而製造、持有前項文字、圖畫、聲音、影
像及其附著物或其他物品者，亦同。
前二項之文字、圖畫、聲音或影像之附著物及物品，不問屬於犯
人與否，沒收之。
附表一：
  ┌──┬────────┬────────┬──────────┐
  │編號│遭侵權之專輯名稱│遭侵權之歌曲名稱│遭侵權之公司名稱    │
  ├──┼────────┼────────┼──────────┤
  │ 1  │朱孝天-永不停止 │永不停止        │新力博德曼音樂娛樂股│
  │    │                │                │份有限公司          │
  ├──┼────────┼────────┼──────────┤
  │ 2  │ENERGY-無懈可擊 │無懈可擊        │環球國際唱片股份有限│
  │    │                │                │公司                │
  ├──┼────────┼────────┼──────────┤
  │ 3  │張學友-黑與白精 │咖啡            │上華國際企業股份有限│
  │    │選              │                │公司                │
  ├──┼────────┼────────┼──────────┤
  │ 4  │任賢齊-兩極     │兩極            │滾石國際音樂股份有限│
  │    │                │                │公司                │
  ├──┼────────┼────────┼──────────┤
  │ 5  │蔡健雅-雙棲動物 │雙棲動物        │華納國際音樂股份有限│
  │    │                │                │公司                │
  ├──┼────────┼────────┼──────────┤
  │ 6  │伍佰-雙面人     │雙面人          │艾迴股份有限公司    │
  ├──┼────────┼────────┼──────────┤
  │ 7  │費翔-百老匯經典 │MEMORY          │豐華唱片股份有限公司│
  │    │輯              │                │                    │
  ├──┼────────┼────────┼──────────┤
  │ 8  │劉若英-聽說     │聽說            │科藝百代股份有限公司│
  ├──┼────────┼────────┼──────────┤
  │ 9  │SHE-戀人未滿    │戀人未滿        │華研國際音樂股份有限│
  ├──┼────────┼────────┼──────────┤
  │ 10 │范瑋琪-啟程     │啟程            │福茂唱片音樂股份有限│
  │    │                │                │公司                │
  └──┴────────┴────────┴──────────┘
附表二：
  ┌──┬─────────────┬──────────────┐
  │編號│遭侵權之電影著作          │遭侵權之公司名稱            │
  ├──┼─────────────┼──────────────┤
  │ 1  │星際大奇航                │美商迪士尼企業股份有限公司  │
  ├──┼─────────────┼──────────────┤
  │ 2  │泰山2                     │同上                        │
  ├──┼─────────────┼──────────────┤
  │ 3  │浴火英雄                  │同上                        │
  ├──┼─────────────┼──────────────┤
  │ 4  │海底總動員                │同上                        │
  ├──┼─────────────┼──────────────┤
  │ 5  │蝙蝠俠-開戰時刻           │美商華納兄弟娛樂公司        │
  ├──┼─────────────┼──────────────┤
  │ 6  │恐怖蠟像館                │同上                        │
  ├──┼─────────────┼──────────────┤
  │ 7  │驚奇４超人                │同上                        │
  ├──┼─────────────┼──────────────┤
  │ 8  │麻辣女王2                 │同上                        │
  ├──┼─────────────┼──────────────┤
  │ 9  │顫慄時空                  │同上                        │
  ├──┼─────────────┼──────────────┤
  │ 10 │瞞天過海2                 │同上                        │
  ├──┼─────────────┼──────────────┤
  │ 11 │登峰造擊                  │同上                        │
  ├──┼─────────────┼──────────────┤
  │ 12 │駭客任務動畫版            │同上                        │
  ├──┼─────────────┼──────────────┤
  │ 13 │星際大戰首部曲            │美商廿世紀福斯影片股份有限公│
  │    │                          │司                          │
  ├──┼─────────────┼──────────────┤
  │ 14 │星際大戰３部曲            │同上                        │
  ├──┼─────────────┼──────────────┤
  │ 15 │史密斯任務                │同上                        │
  ├──┼─────────────┼──────────────┤
  │ 16 │機械公敵                  │同上                        │
  ├──┼─────────────┼──────────────┤
  │ 17 │機械人歷險記              │同上                        │
  ├──┼─────────────┼──────────────┤
  │ 18 │冰原歷險記                │同上                        │
  ├──┼─────────────┼──────────────┤
  │ 19 │馬達加斯加                │同上                        │
  ├──┼─────────────┼──────────────┤
  │ 20 │大公司小老闆              │美商環球市影片製作有限責任合│
  │    │                          │夥                          │
  ├──┼─────────────┼──────────────┤
  │ 21 │波特萊爾的冒險            │同上                        │
  ├──┼─────────────┼──────────────┤
  │ 22 │鯊魚黑幫                  │同上                        │
  ├──┼─────────────┼──────────────┤
  │ 23 │雙面翻譯                  │同上                        │
  ├──┼─────────────┼──────────────┤
  │ 24 │限制級戰警2               │美商哥倫比亞影片股份有限公司│
  ├──┼─────────────┼──────────────┤
  │ 25 │全民情聖                  │同上                        │
  ├──┼─────────────┼──────────────┤
  │ 26 │黑洞頻率                  │美商新線製作股份有限公司    │
  ├──┼─────────────┼──────────────┤
  │ 27 │陰宅                      │美商米高梅影片股份有限公司  │
  ├──┼─────────────┼──────────────┤
  │ 28 │黑道比酷                  │同上                        │
  ├──┼─────────────┼──────────────┤
  │ 29 │世界大戰                  │美商派拉蒙影片股份有限公司  │
  ├──┼─────────────┼──────────────┤
  │ 30 │偷天換日                  │同上                        │
  ├──┼─────────────┼──────────────┤
  │ 31 │古墓奇兵                  │同上                        │
  ├──┼─────────────┼──────────────┤
  │ 32 │撒哈拉                    │同上                        │
  └──┴─────────────┴──────────────┘
附表三：（已撤回告訴）
  ┌──┬─────────────┬──────────────┐
  │編號│遭侵權之電腦程式          │遭侵權之公司名稱            │
  ├──┼─────────────┼──────────────┤
  │ 1  │POWER DVD播放程式         │訊連科技股份有限公司        │
  └──┴─────────────┴──────────────┘
附表四：
一、九十四年七月二十八日搜索扣得之物（臺灣臺北地方法院檢
    察署九十四年度綠保管字第一七九七號）
(一)電腦主機（含伺服器）共計三台。
(二)分享器一台。
(三)光碟片八片。
(四)會員名冊一批。
(五)劃撥單收據及通知書一批。
二、九十五年四月三日搜索扣得之物（臺灣臺北地方法院檢察署
    九十五年度綠保管字第一一二九號）
(一)桌上型電腦及週邊設備二套。
(二)行動電話二支。
(三)銀行存摺一本。
(四)營運明細表一張。
(五)信用卡代收合約及帳單二份。
(六)網域密碼重設申請單一張。
(七)會員付費資料一疊。


司法院資訊處製作；財團法人民間司法改革基金會備份。
